臺灣高雄地方法院刑事判決　　　　　　　94年度訴字第1571號
公　訴　人　臺灣高雄地方法院檢察署檢察官
被　　　告　乙○○
　　　　　　　　　　號
指定辯護人　本院公設辯護人　陳信凱
被　　　告　辛○○
選任辯護人　黃郁婷律師
　　　　　　張賜龍律師
　　　　　　郭淑萍律師
上列被告因強盜等案件，經檢察官提起公訴（94年度偵字第2495
、6886號），本院判決如下：
    主  文
乙○○、辛○○連續意圖為自己不法之所有，結夥三人以上，攜
帶兇器，以強暴至使不能抗拒，而使他人交付其物，均處有期徒
刑捌年。
    事  實
一、乙○○與簡志堅（另案在國防部南部地方軍事法院審理中）
    ，共同謀議以強盜之犯罪手段強取財物，而計畫先行竊取作
    案用之機車，即共同基於意圖為自己不法所有之概括犯意，
    (一)先於民國94年1 月18日凌晨4 時許，由簡志堅騎乘乙○○
    所有車牌號碼為ＷＣＨ－978 號機車搭載乙○○，在高雄市
    苓雅區○○○路224 號前，由乙○○持其所有客觀上可供兇
    器使用之扳手1 支，趁無人注意之際，將扳手置入機車鑰匙
    孔起動電源之方式，竊取己○○所有車牌號碼ＺＣＳ－723
    號機車1 輛，得手後，由乙○○騎乘竊得之機車，而簡志堅
    騎乘乙○○上開機車返回乙○○高雄縣鳳山市○○路230 巷
    24 之1號住處，並將所竊ＺＣＳ－723 號機車上之排氣管零
    件拆卸裝置於乙○○所有之上開機車上；(二)又於同日凌晨4
    、5 時許，再由簡志堅騎乘乙○○所有之上開機車搭載乙○○，在高雄縣鳳山市○○路31巷48號前，由乙○○持上開客
    觀上可供兇器使用之扳手1 支，趁無人注意之際，將扳手置
    入機車鑰匙孔起動電源之方式，竊取戊○○所有車牌號碼為
    ＹＣＦ－932 號機車1 輛，得手後，復由乙○○騎乘竊得之
    機車，而簡志堅騎乘乙○○上開機車返回乙○○前開住所。
二、乙○○與簡志堅竊得上開機車返回乙○○住所後，適乙○○
    之友人辛○○至乙○○前開住所，乙○○及簡志堅即邀辛○○參與以強盜之犯罪手段強取財物之行為，辛○○應允後，
    3 人即共同基於意圖為自己不法所有之概括犯意，由辛○○
    騎乘上開竊得之ＹＣＦ－932 號機車搭載乙○○，乙○○則
    載上口罩，並攜帶其所有客觀上可供兇器使用之西瓜刀1 把
    ，另簡志堅則單獨騎乘乙○○所有之ＷＣＨ－978 號機車，
    而辛○○於中途發現ＹＣＦ－932 號機車鎖頭有損毀之情形
    ，經乙○○告知該機車係竊取而來之贓物後，辛○○為遂行
    強盜犯行，仍基於收受贓物之犯意予以收受之，嗣3 人則先
    後於：
  (一)94年1 月18日凌晨5 時50分許，至庚○○所經營位於高雄市
    前鎮區○○○路35號「美而美」早餐店前，簡志堅騎乘機車
    在附近徘徊把風，辛○○則將機車停在店外等候把風，乙○○見庚○○獨自1 人在櫃台，即持該西瓜刀指著庚○○說：
    「將錢拿出來」，庚○○欲往店內躲避時，乙○○即作勢追
    趕並持刀要砍庚○○，以此強暴方式，至使庚○○因畏懼自
    身安危而處於不能抗拒之狀態，而將櫃台內裝有新臺幣（下
    同）400 元之盒子取出，乙○○自庚○○手上取走該盒子得
    手後即坐上在外把風之辛○○騎乘之機車，由辛○○載離現
    場，乙○○並將盒子內之現金400 元取出置於衣服口袋內，
    隨手將盒子棄置於路旁。
  (二)復於94年1 月18日凌晨6 時許，至丁○○○所經營位於高雄
    縣鳳山市○○路466 號早餐攤車處，辛○○將機車停放在攤
    位旁巷子等候把風，簡志取亦騎乘機車在附近徘徊把風，乙○○見丁○○○站在餐車處，以為丁○○○單獨1 人，乙○○下車後遂手持前開西瓜刀，喝令丁○○○交出財物，惟適
    丁○○○之夫李玉梗亦在店內，乙○○見狀心虛，尚未取得
    財物即坐上機車，由辛○○載離現場，而未能得逞。
  (三)又於94年1 月18日凌晨6 時10分許，發見丙○○獨行，遂由
    簡志堅在附近把風，辛○○騎車慢慢接近丙○○，在高雄縣
    鳳山市○○路264 號前，則將機車迴轉停放於丙○○前方，
    乙○○即跳下機車，並手持前開西瓜刀1 把指向丙○○，喝
    令丙○○將包包拿出來，以此強暴方式，至使丙○○不能抗
    拒，而立即將手提之咖啡色皮包1 只丟在地上，乙○○取走
    皮包（內有丙○○身分證1 張、中國國際商銀提款卡1 張、
    中國信託漢神金卡1 張、駕照1 張、健保卡1 張及手機1 支
    ）後即跳上機車，由辛○○快速載離現場，簡志堅亦跟隨在
    後逃逸。
三、嗣3 人回到乙○○前開住處後，檢視丙○○之皮包後，簡志
    堅即持丙○○皮包內之身分證、中國國際商銀提款卡及中國
    信託漢神金卡各1 張，於同日6 時40分許，在高雄縣鳳山市
    ○○路39號郵局自動提款機前，將丙○○之卡片插入自動提
    款機，並以丙○○身分證上之年籍資料試按密碼4 次，因密
    碼錯誤卡片為自動提款機沒收後，始未盜領得逞，適經巡邏
    員警發現異狀上前盤查，始循線查獲，知悉上情，並在簡志
    堅身上扣得丙○○身分證及中國國際商銀提款卡各1 張，並
    由簡志堅帶同警方至乙○○前開住處扣得丙○○所有之皮包
    1 個，皮包內之駕照1 張、健保卡1 張、手機1 支、上開Ｙ
    ＣＦ－932 號及ＺＣＳ－723 號機車各1 輛。
四、案經高雄縣政府警察局鳳山分局及高雄市政府警察局前鎮分
    局分別報請臺灣高雄地方法院檢察署檢察官偵查起訴。
    理  由
壹、證據能力方面：按被告以外之人於審判外之陳述雖不符刑事
    訴訟法第159 條之1 至之4 等四條之規定，而經當事人於審
    判程序同意作為證據，法院審酌該言詞陳述或書面陳述作成
    時之情況，認為適當者，亦得為證據，刑事訴訟法第159 條
    之5 第1 項定有明文。立法意旨在於傳聞證據未經當事人之
    反對詰問予以核實，原則上先予排除。惟若當事人已放棄反
    對詰問權，於審判程序中表明同意該等傳聞證據可作為證據
    ，基於尊重當事人對傳聞證據之處分權，及證據資料愈豐富
    ，愈有助於真實發見之理念，且強化言詞辯論主義，使訴訟
    程序得以順暢進行，上開傳聞證據亦均具有證據能力。本件
    被害人戊○○、己○○曾於警詢中陳述，被害人庚○○、丁○○○、丙○○曾於警詢及偵查中為陳述，而被害人林宜羚
    、警員劉東和、張國賢曾於偵查中為陳述，以及共犯簡志堅
    於軍事檢察官面前及偵查中之供述，其性質雖均屬傳聞證據
    ，惟未再於法院審理中為陳述，且查無符合同法第159 條之
    1 至之4 等前4 條之情形，渠等所為之上開警詢及偵查筆錄
    內容，業經當事人於審判程序同意作為證據，本院復審酌上
    開筆錄作成時，並無人情施壓或干擾，亦無不當取供之情形
    ，認為以之作為本案之證據亦屬適當，是渠等於警詢及偵查
    筆錄之證言依上開規定，自具有證據能力。
貳、實體方面：
一、
 (一)上揭犯罪事實一(一)、(二)，業據被告乙○○於本院準備程序及
   審理中均坦承不諱，於訊問其犯罪事實(一)時供稱：「這次我
   是跟簡志堅去偷的，是簡志堅騎車帶我去偷的」、「（問：
   用扳手如何偷？）我用扳手放進去鑰匙孔起動電源」、「簡
   志堅知道我要去偷」、「（問：偷完回程是否各人各騎乘1
   輛車？）是，去的時候是簡志堅騎我所有ＷＣＨ－978 號機
   車去偷的，回程我騎偷來那輛車子回來」等語，而訊問犯罪
   事實(二)時亦供稱：「該次也是我偷的，也是簡志堅騎我所有
   之上開機車載我去行竊地點偷的，偷完之後我們再一起騎車
   返回我的住所」、「（問：你偷這兩輛機車做何用途？）第
   1 輛是用來供將來行搶之用，第2 輛機車也是準備隨時用來
   行搶，同時該機車上面零件可以拔下來供自己機車使用」等
   語（見本院卷第123 、124 頁），核與證人即被害人己○○
   、戊○○於警詢指述失竊之時間、地點相符（見鳳山分局警
   卷第21至24頁），並有扣押物品目錄表影本1 紙、贓物認領
   保管單2 紙、車牌尋獲電腦輸入單1 紙及車籍資料作業詳細
   畫面2 紙在卷可稽，此部分犯罪事實堪予認定。
 (二)上揭犯罪事實二關於被告辛○○收受贓物之犯行，業據被告
   辛○○於本院審理中坦稱：「我是在騎上機車第1 次行強之
   前知道該機車是偷來的」等語（見本院卷第130 頁），核與
   證人即共同被告乙○○於本院審理中證述：「（問：辛○○
   是否知道該輛機車（即ＹＣＦ－932 號機車）是你偷的？）
   是」、「（問：辛○○是何時知道的？）他騎上車子的時候
   發現鎖頭有壞掉，他問我我跟他講的」、「（問：你跟他講
   那輛車子是你偷來的？）是」等語（見本院卷第128 頁）相
   符，故被告辛○○之自白應為真實，此部分之犯罪事實，亦
   堪予認定。
 (三)上揭犯罪事實二(一)，於94年1 月18日凌晨5 時50分許，由被
   告辛○○騎乘ＹＣＦ－932 號機車搭載被告乙○○，簡志堅
   騎乘被告乙○○所有ＷＣＨ－978 號機車，一同至高雄市前
   鎮區○○○路35號「美而美」早餐店，見庚○○單獨1 人，
   即由被告乙○○持西瓜刀1 把指著庚○○喝令庚○○將錢拿
   出來，並作勢追趕欲往店內躲避之庚○○，使庚○○不能抗
   拒，而將裝有400 元之盒子交由被告乙○○取走，而被告辛○○、簡志堅擔任把風之事實，亦據被告乙○○、辛○○於
   本本院審理中均坦承不諱，且經於本院審理中將共同被告轉
   為證人行詰問後，證人即共同被告乙○○、辛○○互相證述
   一致，亦與證人即被害人庚○○於警詢時指述：「我在1 月
   17、18的日左右早上4 時許，被2 名青少年騎1 輛機車前來
   ，其中1 名持西瓜刀指著我說：『將錢拿出來』…我往店內
   躲避時，又遭對方追趕至後方並做勢持刀要砍我，我不得已
   在沒有辦法情況下將身上僅有400 多元交付給對方…」等語
   （見前鎮分局警卷第9 頁），及於偵查中結證稱：「…我當
   時在煎蛋，有一名男子手持西瓜刀跑進來，接近櫃台時西瓜
   刀才舉起，我問他要做什麼，那男子說拿錢出來…我很害怕
   要跑進裡面，他就追過來，我只好又跑出來到櫃台，對他說
   我願意給他錢，就從櫃台抽屜內拿出一個塑膠盒子，裡面有
   零錢3 、4 百元…零錢的盒子是我拿在手上，歹徒拿走的」
   等語（見偵查卷第143 、147 頁）均相符，復有現場照片3
   幀在卷（見前鎮分局警卷第12頁）可按，均與被告乙○○、
   辛○○之自白相符，被告乙○○、辛○○此部分之犯行，堪
   予認定。
 (四)上揭犯罪事實二(二)，於94年1 月18日凌晨6 時許，由被告辛○○騎乘ＹＣＦ－932 號機車搭載被告乙○○，簡志堅騎乘
   被告乙○○所有ＷＣＨ－978 號機車，一同至丁○○○所經
   營位於高雄縣鳳山市○○路466 號早餐攤車處，由乙○○右
   手持前開西瓜刀1 把欲向在場之丁○○○強盜，而由被告辛○○、簡志堅把風，惟被告乙○○見陳春珠之夫李玉梗亦在
   店內，心虛而未取得財物即離開現場之事實，業據被告乙○○、辛○○於本院審理中亦均坦承，且與互相證述相符，而
   證人即被害人丁○○○於警詢時指稱：「…歹徒進入我店內
   叫我把錢拿出來，因看見我先生（李玉梗）在店內急忙離去
   」等語（見鳳山分局警卷第13、14頁）、於偵查中則結證稱
   ：「…我在幫我媳婦經營的早餐店煮豆漿，突然有1 男子右
   手拿刀子，叫我：『把錢拿出來』，他的刀子並未揮舞，只
   有舉在肩膀前…我嚇了一跳，還沒有去拿錢，那男子就跑掉
   了…」等語（見偵查卷第39頁），而證人即在場目擊者林宜
   羚於偵查中亦具結證述：「當天我在忙，當時我聽在忙，當
   時我聽到我婆婆丁○○○在講話，就看到1 個年輕人手上拿
   著1 把西瓜刀，未指著人，沒聽到那歹徒說什麼話，約幾秒
   鐘那歹徒就跑走了…」等語（見偵查卷第132 頁），且有證
   人即員警劉東和、張國賢分別於偵查中結證在卷可稽（分別
   見偵查卷第145 、14 6頁及第155 、156 頁），復有現場照
   片2 幀及地圖1 紙（見偵查卷第124 、125 、126 頁）在卷
   可按，均與被告乙○○、辛○○之自白相符，被告乙○○、
   辛○○此部分犯行即堪予認定。
 (五)犯罪事實二(三)，於94年1 月18日凌晨6 時10分許，發見丙○○獨行，遂由簡志堅在附近把風，被告辛○○騎車慢慢接近
   丙○○，在高雄縣鳳山市○○路264 號前，則將機車迴轉停
   放於丙○○前方，由被告乙○○下車以手持之西瓜刀指向丙○○，喝令丙○○將包包拿出來，至使丙○○不能抗拒，即
   將皮包丟在地上，由被告乙○○取走之事實，亦據被告乙○○、辛○○於本院審理時均坦承不諱，與彼此證述亦相符合
   ，而證人即被害人丙○○於警詢時指述：「我於94年1 月18
   日6 時15分許，在鳳山市○○路264 號前被搶。被搶走咖啡
   色皮包…。歹徒為2 名男子，騎1 機車…尾隨我後面然後騎
   很快停在我前面，後座跳下機車然後拿刀子叫我拿皮包給他
   」等語（見鳳山分局警卷第16頁），而於偵查中具結稱：「
   …到了鳳山市○○路264 號前那2 名男生就騎車迴轉停在我
   前面，後座的男子就跳下來，並且拿出1 把刀子約30、40公
   分，就拿刀子往前指我，說要我把包包拿出來，我就大喊一
   聲，就將包包丟在地上，拿刀的男生就把包包拿走…」等語
   （見偵查卷第41頁），復有扣押物品目錄表影本1 紙、中華
   郵政公司自動櫃員機交易明細表影本4 紙、贓物認領保管單1
   紙在卷可稽，均核與被告乙○○、辛○○之自白一致，被告
   乙○○、辛○○此部分之犯行即堪予認定。
二、
 (一)犯罪事實一部分：按刑法第321 條第1 項第3 款之攜帶兇器
   竊盜罪，其所稱「兇器」，其種類並無限制，凡客觀上足對
   人之生命、身體、安全構成威脅，具有危險性之兇器均屬之
   ，且祇須行竊時攜帶此種具有危險性之兇器為已足，並不以
   攜帶之初有行兇之意圖為必要，最高法院79年臺上字第5253
   號判例可資參照。被告乙○○所攜帶竊盜機車之扳手1 支雖
   未扣案，然被告以該扳手置入機車鑰匙孔啟動電源，足見該
   扳手有尖細前端，且質地堅硬，足見其客觀上對人體具有相
   當之危險性，被告乙○○攜帶上開扳手，資為竊取犯罪事實
   一(一)、(二)之機車，核其所為，均係犯刑法第321 條第1 項第
   3 款之攜帶兇器竊盜罪。又被告乙○○與簡志堅就加重竊盜
   犯行具有犯意聯絡、行為分擔，應論以共同正犯。其先後2
   次加重竊盜犯行，時間緊接，方法相同，所犯罪名及構成要
   件均屬相同，顯係其於概括犯意為之，應依刑法第56條連續
   犯之規定，以一加重竊盜罪論處，並加重其刑。
 (二)犯罪事實二關於被告辛○○經被告乙○○告知所騎乘之ＹＣ
   Ｆ－932 號機車係偷竊來之贓物，而仍收受騎乘之，核其所
   為，係犯刑法第349 條第1 項之收受贓物罪。
 (三)犯罪事實二(一)、(二)、(三)部分：被告乙○○攜帶在身上而於犯
   罪事實二(一)、(二)、(三)所載之時地犯案之西瓜刀，雖未扣案，
   惟被告乙○○自承確係西瓜刀，與共同被告辛○○證述相同
   ，並有證人庚○○、丁○○○、丙○○證述確係西瓜刀，並
   因此感到害怕等語無訛，衡諸常情，西瓜刀持以揮砍，顯足
   以傷害人之身體，在客觀上對於人之身體具有高度危險性，
   顯屬刑法第330 條第1 項、第321 條第1 項第3 款所定之兇
   器，至為明確。而被告乙○○、辛○○與簡志堅共乘2 輛機
   車，一同強盜，由簡志堅及被告辛○○把風，被告乙○○實
   際下手行強，自屬刑法第330 條第1 項、第321 條第1 項第
   4 款之結夥3 人以上，亦至明確。再按強盜罪之成立，需以
   強暴、脅迫、藥劑、催眠術或他法為手段，至使他人不能抗
   拒，而強取或迫使他人交付其物始得成立，若行為人所使用
   之手段，尚未達於使人不能抗拒之程度者，即無從成立強盜
   罪；而所謂不能抗拒，指行為人所施於被害人之強暴、脅迫
   ，足以抑壓被害人之抗拒，而使被害人身體上或精神上處於
   不能抗拒之狀態，使其喪失意思自由，不論被害人實際上有
   無抗拒行為，仍於強盜罪之成立不生影響，最高法院30年上
   字第3023號判例意旨參照。再按強暴即暴行，指有形的抑制
   人之反抗而言，強盜行為中盜匪既持刀架在被害人之脖子上
   或以刀抵住被害人之身體，或以不法腕力拉扯強取財物，或
   以刀作勢砍劈揮舞，其已具體的對被害人實施暴行，此與純
   以言詞對於被害人之精神施以壓力尚屬有別，應認此行為係
   屬強暴而非脅迫。被告乙○○、辛○○在犯罪事實二(一)所載
   凌晨時分，人煙稀少，見庚○○單獨1 人，由簡志堅及被告
   辛○○把風，被告乙○○持西瓜刀作勢揮砍庚○○，並喝令
   庚○○將錢交出來，待庚○○要逃向屋內，復持刀作勢追趕
   ，依一般社會通念，自足以壓抑庚○○之意思決定自由，至
   不能抗拒之程度，將裝有金錢之盒子交出來。被告乙○○、
   辛○○在犯罪事實二(三)所載凌晨時分，見丙○○獨自步行在
   路上，由簡志堅在路口把風，被告辛○○搭載被告乙○○靠
   近丙○○，並將機車停在丙○○前方阻擋其去路，再由被告
   乙○○下車亮出西瓜刀，喝令丙○○交出財物，丙○○在此
   情形下自已達不能抗拒之程度而將皮包丟置路上，被告乙○○則將該皮包拾起而取得財物。被告乙○○、辛○○在犯罪
   事實二(二)所載時、地，見丁○○○1 人站在餐車附近，即由
   被告簡志堅及辛○○把風，被告乙○○持西瓜刀欲強盜財物
   ，並已舉起西瓜刀，喝令要丁○○○交出財物時，驚覺丁○○○之丈夫李玉梗亦在店內，始心虛而離去，被告乙○○既
   已持西瓜刀喝令交出財物，而丁○○○為1女子，在凌晨時分
   ，路上人煙稀少之情形下，見到共乘1輛機車之2名男子，其
   中1名手持西瓜刀利刃，客觀上已足以抑壓被害人之意思決定
   自由，顯已著手於強盜之行為，惟被告乙○○因心虛自行離
   去未能得逞。是核被告乙○○、辛○○犯罪事實二
   (一)、(三)所為，係犯刑法第330條第1項、第321條第1項第3款、
   第4款之結夥3人以上，攜帶兇器強盜罪，犯罪事實二(二)所為
   ，係犯刑法第330條第2項、第1項、第321條第1項第3款、第4
   款之結夥三人以上，攜帶兇器強盜未遂罪。被告乙○○、辛○○與簡志堅就上開先後3次犯行，均有犯意聯絡及行為分擔
   ，均為共同正犯。又被告乙○○、辛○○先後3次加重強盜犯
   行，時間緊接，方法相同，犯罪構成要件相同，顯係基於概
   括之犯意所為，應依刑法第56條連續犯之規定，從情節較重
   之結夥3人以上，攜帶兇器強盜既遂罪論處，並加重其刑。
 (四)再被告乙○○連續攜帶兇器竊盜上開犯罪事實一(一)、(二)之機
   車，係為騎乘及拆卸零件使用，以供連續強盜之犯罪使用，
   被告乙○○所犯連續攜帶兇器竊盜罪、連續結夥3 人以上攜
   帶兇器強盜罪間，即有方法結果之牽連關係，應依刑法第55
   條牽連犯之規定，從較重之連續結夥3 人以上攜帶兇器強盜
   罪處斷，以符牽連犯依客觀上方法、結果關係，綜合數行為
   而為綜合評價之意旨。公訴意旨認連續攜帶兇器竊盜罪與連
   續結夥3 人以上攜帶兇器強盜罪應分論併罰，尚有未洽。又
   被告辛○○收受騎乘前開竊得之機車，以供連續強盜之犯罪
   使用，故被告辛○○所犯收受贓物罪與連續結夥3 人以上攜
   帶兇器強盜罪間，有方法結果之牽連關係，應依刑法第55條
   牽連犯之規定，從較重之連續結夥3 人以上攜帶兇器強盜罪
   處斷。公訴人雖僅就被告辛○○連續結夥3 人以上攜帶兇器
   強盜之犯行提起公訴，然檢察官就犯罪事實一部起訴者，其
   效力及於全部，本件被告辛○○收受贓物之犯罪事實，與前
   揭論罪科刑之連續結夥3 人以上攜帶兇器強盜罪部分，有牽
   連犯之關係，已如前述，本院自應就屬於裁判上一罪之收受
   贓物部分一併加以裁判，附此敘明。
 (五)爰審酌被告乙○○前因違反槍砲彈藥刀械管制條例，經法院
   判處有期徒刑1 年4 月確定，現正執行中（不構成累犯）、
   被告辛○○前因違反替代役條例，經法院判處拘役30日確定
   ，此有臺灣高等法院被告前案紀錄表各1 份在卷可稽，素行
   均難謂佳，而被告乙○○、辛○○甫滿20歲餘，因缺錢花用
   ，血氣方剛，被告乙○○竟與簡志堅先持扳手連續竊取機車
   作為工具，並與被告辛○○以持西瓜刀之方式，在清晨時分
   ，連續結夥強盜他人財物，其手段惡劣，被害人庚○○、丙○○因此受有財物損失，心理亦受重創，本不宜寬貸，惟念
   被告乙○○、辛○○於本院審理時均能坦承犯行，且深切表
   示悔恨之意，犯後態度良好，且其強盜過程，並未持西瓜刀
   進一步傷害被害人，且強盜所得之財物非鉅，而除被害人庚○○400 元尚未返還外，被害人丙○○之皮包、及至包內之
   身分證、駕照、健保卡、中國國際商銀提款卡各1 張、手機1
   支（另有中國信託漢神卡1 張被提款機沒收），被害人許培
   俞、戊○○之機車均已尋獲並領回等一切情狀，認公訴人具
   體求刑就被告乙○○有期徒刑11年，被告辛○○有期徒刑13
   年，並未考量被告乙○○、辛○○起訴後已深切悔改等情，
   猶嫌過重，分別量處如主文所示之刑。
 (六)被告乙○○持有供前開強盜所用之西瓜刀1 把，為被告乙○○所有，惟案發後業經被告乙○○丟棄，雖經警隨同被告黃
   志強到丟棄現場尋找亦未能尋獲，此經被告乙○○自承在卷
   （見鳳山分局警卷第3 頁），而該西瓜刀1 把，亦非違禁物
   ，即不併予宣告沒收。又被告乙○○持有供前開竊盜機車所
   用之扳手1 支，雖為被告乙○○所有，惟並未扣案，未避免
   執行之困難，亦不併予宣告沒收，附此敘明。
據上論斷，應依刑事訴訟法第299 條第1 項前段、刑法第28條、
第56條、第330 條、第321 條第1 項第3 款、第349 第1 項、第
55條，罰金罰鍰提高標準條例第1 條前段，判決如主文。
本案經檢察官甲○○到庭執行職務。
中　　華　　民　　國　　94　　年　　10　　月　　7 　　日
                  刑事第十五庭審判長  法　官 唐照明
                                      法  官 呂憲雄
                                      法  官 陳筱蓉
以上正本證明與原本無異。
如不服本判決，應於收受送達後10日內向本院提出上訴書狀。
中　　華　　民　　國　　94　　年　　10　　月　　7 　　日
　　　　　　　　　　　　　　　　　　  書記官 梁瑜玲
附錄本案論罪科刑法條全文：
刑法第321條
犯竊盜罪而有左列情形之一者，處六月以上、五年以下有期徒刑
：
一  於夜間侵入住宅或有人居住之建築物、船艦，或隱匿其內而犯
    之者。
二  毀越門扇、牆垣或其他安全設備而犯之者。
三  攜帶兇器而犯之者。
四  結夥三人以上而犯之者。
五  乘火災、水災或其他災害之際而犯之者。
六  在車站或埠頭而犯之者。
前項之未遂犯罰之。
刑法第330條
犯強盜罪而有第三百二十一條第一項各款情形之一者，處七年以
上有期徒刑。
前項之未遂犯罰之。
刑法第349條
收受贓物者，處三年以下有期徒刑、拘役或五百元以下罰金。
搬運、寄藏、故買贓物或為牙保者，處五年以下有期徒刑、拘役
或科或併科一千元以下罰金。
因贓物變得之財物，以贓物論。
